【裁判字號】    96,簡上,130
【裁判日期】    970604
【裁判案由】    返還不當得利
【裁判全文】
臺灣臺南地方法院民事判決             96年度簡上字第130號
上  訴  人  甲○○
訴訟代理人  王成彬律師
被上訴人    乙○○
上列當事人間請求返還不當得利事件，上訴人對於中華民國96年
8月8日本院新市簡易庭95年度新簡字第783號第一審判決提起上
訴，本院於民國97年5月21日言詞辯論終結，判決如下：
    主  文
原判決關於命上訴人給付被上訴人超過新臺幣壹拾玖萬伍仟肆佰
零捌元本息部分及該部分假執行之宣告，暨訴訟費用（確定部分
除外）之裁判，均廢棄。
上列廢棄部分，被上訴人在第一審之訴及假執行之聲請均駁回。
其餘上訴駁回。
第一審（確定部分除外）及第二審訴訟費用，由上訴人負擔百分
之九十二，餘由被上訴人負擔。
    事實及理由
一、本件被上訴人起訴主張：
  (一)緣被上訴人與訴外人即上訴人之夫侯文興於民國（下同）76
    年12月20日以新台幣（下同）100萬元共同向訴外人楊來勇
    、陳天賀，購置門牌號碼「台南縣永康市○○路174巷7弄3
    號」之房地乙筆（以下簡稱系爭房地），買賣價金由被上訴
    人與訴外人侯文興共同負擔，雙方約定各付一半，房地持分
    亦各二分之一，買賣價金其中50萬元被上訴人於76年12月26
    日付訖，剩餘50萬元則由訴外人侯文興以其名義向台灣土地
    銀行貸款，惟仍需由被上訴人擔任連帶保證人始得完成借貸
    手續。然原應由訴外人侯文興負清償上開貸款本息之責，詎
    訴外人侯文興自80年2月起即未付貸款本息，並於89年4月16
    日死亡。基於被上訴人係連帶保證人且為保全系爭房地，被
    上訴人不得不代訴外人侯文興清清未繳付之貸款本息共計26
    0,653元，並於清償完畢後，塗銷抵押權登記。訴外人侯文
    興亦因被上訴人之代償行為而獲致債務消滅之利益。按無法
    律上之原因而受利益，致他人受損害者，應返還其利益，本
    件訴外人侯文興自應返還此利益。又按保證人向債權人為清
    償後，於其清償之限度內，承受債權人對於主債務人之債權
    。是不論依保證關係之代償請求權或不當得利返還請求權，
    訴外人侯文興均應負清償上開款項之義務。上訴人為訴外人
    侯文興之配偶，於89年4月16日（登記日期：89年6月16日）
    因繼承訴外人侯文興而單獨取得系爭房地所有權二分之一，
    自應同時單獨繼承訴外人侯文興就系爭房屋所應負擔之此筆
    債務（若上訴人主張未此債務分割，依債務繼承連帶清償之
    關係，被上訴人亦得各別對被告請求債務全部），並聲明：
    上訴人應給付被上訴人260,653元，及自起訴狀繕本送達翌
    日起至清償日止，按週年利率百分之5計算之利息。（原判
    決判命上訴人應給付被上訴人213,325元，及自95年12月8日
    起至清償日止，按週年利率百分之5計算之利息。並駁回被
    上訴人其餘之訴。被上訴人對原審敗訴部分，未據聲明不服
    ，已告確定。）。
  (二)對上訴人答辯之陳述：
    1.按各共有人，按其應有部分，對於共有物之全部，有使用
      收益之權；各共有人，得自由處分其應有部分，民法第81
      8條、第819條第1項分別定有明文；復按共有之房地，如
      非基於公同關係而共有，則各共有人自得就其應有部分設
      定抵押權，大法官釋字第141號解釋文意旨。觀諸上揭法
      例，舉重以明輕，既共有人得就其應有部分設定抵押權，
      自得將其應有部分供其他共有人使用居住之處分行為。查
      訴外人侯文興與被上訴人共同生活期間，該房屋係由訴外
      人侯文興與被上訴人共同使用居住已如上述，訴外人侯文
      興及被上訴人均為共有人，自得使用系爭房屋之全部。退
      步言之，訴外人侯文興既為系爭房屋之共有人，自得將系
      爭房屋應有部分供同為共有人之被上訴人使用，按上揭法
      例，亦屬適法之處分行為，是上訴人主張應屬誤會。
    2.另就上訴人爭執之系爭房地價值，按原判決第7頁（4）詳
      載「…城市地方房屋之租金，以不超過土地及其建築物申
      報總價年息百分之十為限，土地法第97條第1項定有明文
      。又土地法第97條所謂土地價額依法定地價。而土地法第
      148條規定土地所有權人依本法所申報之地價，為法定地
      價（即非實際交易價格）。又土地法施行法第25條規定土
      地法第97條所謂土地及建築物之總價額，土地價額依法定
      地價，建築物價額依該管直轄市或縣 (市)地政機關估定
      之價額。…」，復以原審所據上開法定地價之土地部分，
      係以永康市○○段0000-0000地號土地96年1月申報地價11
      20元／平方公尺，共88平方公尺，則土地申報總價為112,
      640元；另系爭永康市○○段428建號建築物之價額，則以
      95年房屋稅繳款書之課稅現值即157,800元為據，是系爭
      土地及其建築物之申報總價，依上揭土地法相關法定地價
      之標準計算，為270,440元，洵屬無誤。
    3.本件訴外人侯文興與被上訴人間婚外情之事實，雖與社會
      風氣及倫常相衝突，惟訴外人侯文興提供系爭房屋讓被上
      訴人使用居住係另一法律行為，既訴外人侯文興因婚外情
      等原因，無償供被上訴人使用居住該房屋，以使被上訴人
      能安心與訴外人侯文興生活，自非不法。且訴外人侯文興
      與被上訴人係共同生活於系爭房屋，共同人共同使用居住
      於系爭房屋，豈有違法之說，此與原審法院之判斷並無歧
      異。惟上訴人猶持前詞，泛言與使用借貸之法律關係無涉
      之「不倫之戀」、「違法外遇」乃社會所不容，認被上訴
      人請求不當等語，自無可採。
  (三)並聲明：上訴駁回。
二、上訴人則以：
  (一)被上訴人提起本件之訴乃依據「不當得利」，其實本件之不
    當得利之受益者為被上訴人，上訴人反而是「不當得利」之
    受損者。爰引最高法院55年台上字第1949號判例指出被上訴
    人為不當得利之受益者，上訴人則為受害人，被上訴人於原
    審始急於以「使用借貸」關係企圖規避其不當得利之返還義
    務。按共有人對於共有物之關係，乃是依其權利之應有部分
    得主張權利，而非對於共有物之特定部分得主張占有使用，
    而共有人之應有部分乃抽象之權利份額，並非具體的對於特
    定部分之管領權，故共有物之應有部分既不能顯現為特定部
    分之實際管領權，故應有部分並不能做為「使用借貸」之客
    體，從而被上訴人主張訴外人侯文興將其應有部分二分之一
    無償供被上訴人使用，認為成立使用借貸關係，法律上應不
    成立。被上訴人又以「同意」為其不構成不當得利之理由，
    然被上訴人使用系爭不動產，在共有關係消滅（分割）以前
    ，根本不能要求被上訴人只能使用一半，況共有物之應有部
    分其權利及於全體共有物，故共有人使用整個共有物無所謂
    同意或不同意之問題，只有請求返還不當得利之問題。再就
    衡平原則而言，被上訴人無償使用系爭不動產，其無償使用
    所得之收益，遠大於所使用部分之負擔，此部分之負擔（貸
    款分攤）即應由被上訴人承受，始符使用者付費之衡平原則
    ，否則共有人既要承受「負擔」，又要喪失同一標的之收益
    ，無異雙重受害，顯與公平正義之法理相違悖。
  (二)被上訴人使用系爭房屋為其自承之事實，訴外人侯文興縱有
    對於其二分之一部分之貸款利息怠繳之事（上訴人主張訴外
    人侯文興有繳，僅是收據在被上訴人手上）而怠繳之最壞的
    結果，即是被銀行拍賣，銀行之拍賣直接之衝擊則為被上訴
    人對於系爭房屋使用收益之現狀將受到變更之危險，故即如
    被上訴人所主張，訴外人侯文興之怠繳部分由其繳納，惟其
    繳納之目的在於保全其使用系爭房屋之現狀利益，不致被衝
    擊破壞，準此以觀，縱其繳納貸款而受有損失，但此損失適
    足以彌補使用系爭房屋之缺陷（被拍賣而致無法繼續使用）
    由此而言，被上訴人並未因繳納貸款（上訴人仍否認之）而
    受損，反而獲有保全使用房屋現狀之利益，依損益相抵之理
    論，被上訴人殊無不當得利之請求權可言。
  (三)查本件房屋及土地拍賣之價額為2,285,808元 (95年執字第3
    0100號卷參照)，而原判決認定之房屋及土地之總價額為270
    ,440 元，僅為10分之1強，原判決又僅依27萬餘元之年息百
    分之六計算租金，既不公平亦不合理，殊有違法律公平正義
    之意旨。原判核定年租金為18,931元，換算月租金為1,577
    元5角，查現下228萬餘元之房屋可能以1,577元之租金可以
    租得？無論都市或鄉間要以一千餘元之租金，租得房屋已不
    可能，何況為200餘萬元之2層樓房，試問此種計租方法公平
    合理嗎？原判決雖依土地法施行法第25條規定「土地法第97
    條所謂土地及建物之總價額，土地價額依法定地價，建物價
    額依該管市、縣地政機關估定之價額」，按該條規定之意旨
    ，所謂法定地價應指地政機關核定之公告現值或公告地價而
    言，而非指申報地價，建築物價額既明定為地政機關估定之
    價額，當然更非指稅捐機關之課稅現值，因稅捐機關並非地
    政機關，並非不動產之主管機關，法定地價與建築物價額之
    「估定」非稅捐機關之業務，故本件土地與房屋之價額應請
    重新核定，尤其房屋之價額有待地政機關「估定」之必要。
  (四)民法第337條規定：「債之請求權雖經時效而消滅，如在時
    效完成前，其債務已適於抵銷者，亦得抵銷」，原判決以時
    效為理由僅准五年之不當得利部分抵銷，顯有誤會。再按「
    不倫之戀」及「違法外遇」乃社會所不容，訴外人侯文興與
    被上訴人為違法之外遇，此為其自認之事實，無論侯文興有
    無供給被上訴人任何財物或支持其生活，總不能要求被害人
    之上訴人提供金錢供給被上訴人居住之房屋，此種要求與請
    求均屬違法不當，法律應無允許此違法不當之請求之理，否
    則社會之倫常及善良風俗勢將蕩然無存。
  (五)並聲明：1.原判決命上訴人給付部分廢棄。2.廢棄部分被上
    訴人在一審之訴駁回。
三、兩造不爭執事項
  (一)被上訴人與訴外人即上訴人之夫侯文興於76年12月20日以10
    0萬元價金，共同向訴外人楊來勇、陳天賀購買坐落台南縣
    永康市○○段1348之3地號，暨其上建物及建號永康市○○
    段428號，門牌號碼為台南縣永康市○○里○○路174巷7弄3
    號房屋，並將系爭房地移轉登記予被上訴人及訴外人侯文興
    ，權利範圍各二分之一。
  (二)系爭房地買賣價金由被上訴人與訴外人侯文興各出資一半，
    被上訴人於76年12月26日給付買賣價金50萬元，訴外人侯文
    興則於77年1月29日向台灣土地銀行貸款50萬元，以給付上
    開價金，上開貸款嗣於91年3月6日結清銷戶。
  (三)訴外人侯文興於89年3月27日因惡性腫瘤至財團法人奇美醫院
    治療，至同年4月15日出院，繼於同年4月16日死亡。
  (四)上訴人於89年6月16日因繼承關係，取得原為訴外人侯文興所
    有之系爭不動產應有部分二分之一。
  (五)被上訴人與訴外人侯文興生育一非婚生子女。
  (六)系爭土地於96年1月申報地價為每平方公尺1,120元，系爭房
    屋95年度房屋課稅現值為157,800元。
  (七)系爭房地於本院95年度執字第30100號強制執行程序受拍賣
    ，在96年1月8日系爭土地以1,261,000、系爭房屋以1,030,0
    00元，合計2,291,000元拍定。
  (八)系爭房地於上開強制執行程序進行中，經執行法院囑託郭學
    榮建築師事務所鑑定系爭不動產價額，經該事務所鑑定系爭
    土地價額為1,232,000元，系爭房屋價值為1,021,450元。
四、得心證之理由：
    被上訴人主張與訴外人侯文興共同買受系爭房地之事實，業
    據其提出買賣契約書、房貸清償明細、利息收據、土地登記
    謄本為證，並為上訴人所不爭執，堪信被上訴人此部分之主
    張為真正。惟上訴人對被上訴人主張代訴外人侯文興清償系
    爭貸款，並請求訴外人侯文興之繼承人即上訴人返還系爭貸
    款乙節，則為上訴人所否認，並以前揭情詞置辯。是本件之
    爭執點首在：(一)被上訴人是否有代上訴人之被繼承人即訴外
    人侯文興清償台灣土地銀行之貸款260,653元（以下簡稱系
    爭貸款）？(二)被上訴人自76年購買系爭房地，迄今使用已有
    19年餘，是否為之相當於租金之不當得利？若是，計算之時
    點及相當於租金之價額應如何計算？(三)上訴人得否主張抵銷
    ？就其抵銷部分有無時效消滅之適用？
  (一)被上訴人是否有代上訴人之被繼承人即訴外人侯文興清償台
    灣土地銀行之貸款260,653元（以下簡稱系爭貸款）？
    1.原告對於自己主張之事實已盡證明之責後，被告對其主張
      ，如抗辯其不實並提出反對之主張者，則被告對其反對之
      主張，亦應負證明之責，此為舉證責任分擔之原則，揆諸
      最高法院18年上字第2855號判例可資參照。
    2.經查，本件被上訴人主張為訴外人侯文興代償系爭貸款乙
      節，並提出台灣土地銀行台南分行利息收據134紙（均影
      本，詳見原審卷宗第14頁至第51頁）為證，核與原審函查
      系爭貸款之放款帳卡、放款客戶歷史交易明細查詢─帳務
      交易資料相符，此有台灣土地銀行台南分行96年2月15日
      南授信字第096 0000174號函及貸款資料在卷可稽（詳見
      原審卷宗第90頁、至第94頁），參酌原審所調取訴外人侯
      文興於行政院國軍退除役官兵輔導委員會台中榮民總醫院
      及財團法人奇美醫院之病歷觀之，系爭貸款於訴外人侯文
      興罹患惡性腫瘤就醫期間，繼於89年4月16日死亡後，迄
      91年3月6日系爭貸款專戶結清銷戶止，系爭貸款大致均按
      期繳納本息，而訴外人侯文興於罹病就醫期間，並無固定
      之收入，自難認有繳款之能力，況訴外人侯文興亡故後，
      亦無從為系爭貸款之繳納，惟系爭貸款仍按期繳納本、息
      至全額清償完畢，足證被上訴人主張系爭貸款為其代上訴
      人之被繼承人即訴外人侯文興清償乙節，堪信為真實。
    3.至於，上訴人抗辯被上訴人所提出之收據之名義人為「侯
      文興」，是清償者為侯文興而非被上訴人云云。惟查，訴
      外人侯文興89年4月16日死亡後，迄91年3月6日系爭貸款
      專戶結清銷期間，系爭貸款之收據名義人亦載為「侯文興
      」，足見收據上記載之名義人與實際繳納系爭貸款者是否
      同一，並不具關連性，上訴人上開抗辯，自無可信。基此
      ，被上訴人主張代被告之被繼承人侯文興繳納貸款260,65
      3元之事實，洵屬有據，
  (二)被上訴人自76年購買系爭房地，迄今使用已有19年餘，是否
    為之相當於租金之不當得利？若是，計算之時點及相當於租
    金之價額應如何計算？
    1.經查，被上訴人與訴外人侯文興間有婚外情，被上訴人並
      於72年間，與訴外人侯文興於婚姻外生育一子，訴外人侯
      文興為安置被上訴人母子方與被上訴人合購系爭房地。而
      被上訴人與訴外人侯文興合購系爭房地後，被上訴人即住
      居系爭房地，迄系爭房地受強制執行拍賣點交止之事實，
      為兩造所不爭執。上訴人雖抗辯，訴外人即其被繼承人侯
      文興未使用住居系爭房地云云，並提出訴外人侯文興之戶
      籍資料、勞工保險被保險人投保資料表、營業稅核定稅額
      繳款書、里長證明、照片3紙（詳見原審卷宗第221頁至第
      228頁）為證。然承前所述，被上訴人與訴外人侯文興間
      有婚外情，並生育一子，訴外人侯文興為安置被上訴人母
      子而與被上訴人合購系爭房地，被上訴人入住迄至訴外人
      侯文興死亡前，訴外人侯文興無反對被上訴人母子就共有
      物之全部為用益之意思，足認訴外人侯文興有使被上訴人
      母子使用全部系爭房地之意思。準此，被上訴人使用系爭
      房地全部，既係受訴外人即上訴人之被繼承人侯文興同意
      而為之使用，自與訴外人侯文興實際有無住居系爭房地無
      涉，上訴人以訴外人侯文興未住居系爭房地為由，抗辯被
      上訴人無權使用系爭房地全部云云，洵無可採。
    2.按民法第818條所定各共有人按其應有部分，對於共有物
      之全部有使用收益之權，係指各共有人得就共有物全部，
      於無害他共有人之權利限度內，可按其應有部分行使用收
      益權而言，故共有人如逾越其應有部分之範圍使用收益時
      ，即係逾越其權利範圍而為使用收益，其所受超過利益，
      要難謂非不當得利，揆諸最高法院55年台上字第1949號判
      例可資參照。承前所述，訴外人侯文興於89年4月16日死
      亡前，既有同意上訴人母子就共有物之全部為使用之意，
      被上訴人自無不當得利可言。嗣上訴人因繼承其被繼承人
      侯文興之系爭房地應有部分2分之1，而成為系爭房地共有
      人，自應概括繼承其被繼承人侯文興與被上訴人使用系爭
      房地之法律關係。惟89年7月初，上訴人即請求被上訴人
      交還系爭房地，而為終止使用系爭房地之意思表示，是於
      斯時起，被上訴人就系爭房地逾其應有部分範圍，即喪失
      使用之權利，而有不當得利之情事。是被上訴人自89年7
      月1日起，迄系爭房地經強制執行拍賣程序後核發移轉命
      令予第三人即96年1月19日止，就使用收益系爭房地逾越
      其權利範圍部分，即受有相當於租金之不當得利。
    3.次按無法律上之原因而受利益，致他人受損害者，應返還
      其利益，民法第179條定有明文。而無權占有他人土地或
      不動產，可能獲得相當於租金之利益為社會通常之觀念，
      是請求人請求無權占有人返還占有土地或不動產所得之利
      益，原則上應以相當於該土地或不動產之租金額為限，其
      得請求返還之範圍，應以對方所受之利益，而非以請求人
      所受損害為準最高法院61年度台上字第1695號判例、72年
      度台上字第4012號、94年度台上字第1094號判決可資參照
      。又按城市地方房屋之租金，以不超過土地及其建築改良
      物申報總價額年息10%為限，並為租用基地建築房屋所準
      用，土地法第97條、第105條分別定有明文。而此租金計
      算之規定，向為司法實務據為計算賠償額之標準。所謂土
      地總價額，依土地法施行法第25條，應依法定地價計算，
      而法定地價，依土地法第148條規定，係指土地所有人依
      該法規定所申報之地價。而建築物價額依土地法施行法第
      25條規定，固應以該管市縣地政機關估定之價額為準，惟
      目前地政機關並未辦理房價之估定，此有台南縣永康地政
      事務所96年11月19日所地價字第0960009452號函在卷可參
      。然實務各直轄市或縣市政府機關對建築物均估定一課稅
      現值，並據以為核課房屋稅之依據，是土地法施行法第25
      條所規定之建築物價額，自得以各直轄市或縣市政府機關
      所估定據以為核算房屋稅之課稅現值為準。是以，上訴人
      請求地政機關就系爭房房另為估定價額，核無必要。至於
      ，上訴人主張應以系爭房地於本院95年度執字第30100號
      強制執行程序之鑑定價額或拍定價額為準，亦乏所據。
    4.再者，土地法第97條所規定之年息10%為限，乃指房地租
      金之最高限額而言，非謂必須照申報價額年息10 %計算之
      ，且尚須斟酌房地之位置，工商繁榮程度、使用人利用房
      地之經濟價值、所受利益，彼等關係及社會感情等情事，
      以為決定。本院審酌系爭房屋坐落於台南縣永康市鄰近台
      南縣新化鎮，其標的物坐落於住宅區，為透天住宅，出入
      方便，距市場及學校暨醫院郵局等公共設施不太遠、無嫌
      惡設施，及系爭房地於本院95年度執字第30100號強制執
      行程序受拍賣，在96年1月8日系爭土地以1,261,000元、
      系爭房屋以1,030,000元，合計2,291,000元拍定等一切情
      狀，此有本院95年度執字第30100號強制執行卷宗內之郭
      學榮建築師事務所鑑價報告及拍賣筆錄可資參佐，是認損
      害金以年息百分之8％為適當。又系爭房屋95年度之課稅
      現值為157,800元，其所坐落之台南縣永康市○○段1348
      ─3地號土地，面積為88平方公尺，89年7月、93年1月、9
      6年1月每平方公尺申報地價分別為960元、1,120元、1,28
      0元，亦經本院依職權向台南縣永康市地政事務所查明，
      有該地政事務97年4月25日第0970003258號函在卷可稽。
      基此，核計被上訴人受有如附表所示之總計65,245元之不
      當得利。
  (三)上訴人得否主張抵銷？就其抵銷部分有無時效消滅之適用？
    1.末按債之請求權雖經時效而消滅，如在時效未完成前，其
      債務已適於抵銷者，亦得抵銷，民法第337條定有明文。
      又時效完成後，債務人得拒絕給付，是消滅時效完成之效
      力，不過發生拒絕給付之抗辯權，並非使請求權當然消滅
      ，如債務人不行使其抗辯權，法院不得以消滅時效已完成
      ，即認請求權已歸消滅，此有最高法院51年度台上字第48
      4號裁判可資參照。
    2.依前所述，本件上訴人對被上訴人既有65,245元之不當得
      利請求權存在，雖其部分不當得利之請求權已逾5年短期
      時效而消滅，惟上開債權於時效未完成前，與其所負擔
      260,653元代償債務已適於抵銷，上訴人於原審就此部分
      所為之抵銷抗辯，自屬有據，應予准許。
  (三)基此，本件被上訴人依保證關係之代償請求權及繼承之法律
    關係，經上訴人為抵銷之抗辯後，得請求上訴人給付195,40
    8元，及自起訴狀送達翌日即95年12月8日起至清償日止，按
    週年利率百分之5計算之利息（計算式：000000－00000＝19
    5408）。
七、本件待證事實已臻明確，兩造其餘攻擊防禦方法及舉證，對
    判決結果已不生影響，爰不一一論述，併此敘明
八、綜上所述，被上訴人依保證關係之代償請求權及繼承之法律
    關係，請求上訴人給付195,408元，及自95年12月8日起至清
    償日止，按週年利率百分之5計算之法定遲延利息，洵屬正
    當，應予准許，被上訴人逾此範圍之請求即非正當，應予駁
    回。原審就被上訴人請求金額超出195,408元本息部分，未
    及審酌上訴人主張抵銷之抗辯，為上訴人敗訴之判決，並依
    職權宣告假執行及上訴人為被上訴人預供擔保得免為假執行
    ，則有未合，上訴意旨就此部分，指摘原判決不當，請求予
    以廢棄，為有理由，爰由本院將此部分廢棄，並駁回被上訴
    人在原審此部分之訴。被上訴人此部分之訴，既經駁回，關
    於此部分假執行之聲請，即失所附麗，應併予駁回，爰為判
    決如主文第1、2項所示。至被上訴人之請求應予准許部分，
    原判決判命上訴人如數給付，並依職權宣告假執行及上訴人
    為被上訴人預供擔保得免為假執行，依法並無不合，上訴意
    旨就此部分提起上訴，請求廢棄改判為無理由，應予駁回，
    爰判決如主文第3項所示。
九、據上論結，本件上訴為一部有理由，一部無理由，依民事訴
    訟法第436條之1第3項、第450條、第449條第1項、第79條，
    判決如主文。
中    華    民    國    97    年    6     月    4     日
                        臺灣臺南地方法院民事第一庭
                            審判長法  官    翁金緞
                                  法  官    黃瑪玲
                                  法  官    田幸艷
附表
┌─────────┬───────────────┬───────┐
│期          間    │計算式：                      │金額（元以下4 │
│（民國：年月日）  │【（申報地價×占用面積）＋系爭│捨5入）       │
│                  │房屋價值】×1/2×8%×年數     │              │
├─────────┼───────────────┼───────┤
│89.07.01～92.12.31│（960×88＋157800）×1/2×8%×│33919元       │
│                  │3又6/12                       │              │
├─────────┼───────────────┼───────┤
│93.01.01～95.12.31│（1120×88＋157800）×1/2×8% │30763元       │
│                  │×3                           │              │
├─────────┼───────────────┼───────┤
│96.01.01～96.01.19│（1280×88＋157800）×1/2×8% │563元         │
│                  │×19/365                      │              │
├─────────┴───────────────┼───────┤
│合           計                                   │65245元       │
└─────────────────────────┴───────┘
以上正本證明與原本無異。
本件判決不得上訴。
中    華    民    國    97    年    6     月    4     日
                                  書記官    劉紀君


司法院資訊處製作；財團法人民間司法改革基金會備份。
